

Outils

HTML
CSS
Javascript
React
NodeJS
(notions de C et Python)

Coordonnées

33 Rue Frémicourt 75015 PARIS vincentcmlejeune@gmail.com GitHub : VincentCMLejeune

Profil

28 ans Permis B Célibataire Sans enfants

Vincent Lejeune

HTTPS://VINCENTLEJEUNE-CODES.VERCEL.APP/

Après des études de fonctionnaire et une expérience de consultant, je me reconvertis dans le code. Passionné par l'algorithme et la résolution de problèmes, je suis en formation dans le développement web pour faire de cette passion mon métier.

Formation

WILD CODE SCHOOL

Septembre 2021 -Février 2022

ECOLE NORMALE SUPERIEURE

UNIVERSITE PARIS DAUPHINE

SCIENCES PO TOULOUSE

- Développeur web Full Stack (recherche de stage de fin d'études, de février à juin 2022)
- Master 2 Administration publique (deux tentatives à l'Ena)
- Master 2 Administration publique (une tentative à l'Ena)
- Master 2 Carrières Administratives

Expérience professionnelle

CONSULTANT EN COMMUNICATION

Parties Prenantes Novembre 2018 -Juin 2021

- Tournée de l'apprentissage dans les quartiers prioritaires (réalité virtuelle, rencontres, vidéos...).
- Mutualité sociale agricole : création et animation d'un site, et d'un kit de communication.
- la-retraite-en-clair.fr : rédactions de contenus.

STAGIAIRE

Make.org Novembre 2016 -Février 2017 Rédaction de notes de synthèse et d'analyse d'enquêtes citoyennes, élaboration de « chemins de lobbying » numériques.